th: ประเภทเรือ: เรือขนาดเล็ก; เจ็ทสกี; เรือใบ; เรือยอชท์; อื่นๆ
bg-BG: Тип плавателен съд: Лодка; Джет; Ветроходна лодка; Яхта; Други
it: Tipo di imbarcazione: Barca; Moto d'acqua; Barca a vela; Yacht; Altro
pt-BR: Tipo de embarcação: Barco; Jet ski; Barco a vela; Iate; Outro
en: Watercraft type: Boat; Jet ski; Sailboat; Yacht; Other
cs: Typ plavidla: Loď; Vodní skútr; Plachetnice; Jachta; Jiné
es: Tipo de embarcación: Barco; Moto de agua; Velero; Yate; Otros
da: Vandfartøjstype: Båd; Jetski; Sejlbåd; Yacht; Andet
pt-PT: Tipo de embarcação: Barco; Jet ski; Barco à vela; Iate; Outro
pl: Typ jednostki pływającej: Łódź; Skuter wodny; Żaglówka; Jacht; Inne
sl-SI: Vrsta vodnega plovila: Čoln; Vodni skuter; Jadrnica; Jahta; Drugo
vi: Loại tàu thuỷ: Thuyền; Mô tô nước; Tàu buồm; Du thuyền; Khác
nb: Båttype: Båt; Vannskuter; Seilbåt; Yacht; Annet
ja: 水上バイクの種類: ボート; ジェットスキー; 帆船; ヨット; その他
fi: Alustyyppi: Vene; Vesiskootteri; Purjevene; Jahti; Muu
ro-RO: Tipul de ambarcațiune: Barcă; Jet ski; Barcă cu pânze; Iaht; Altele
zh-TW: 船艇類型: 船; 水上噴射摩托車; 帆船; 遊艇; 其他
ko: 선박 유형: 보트; 제트스키; 범선; 요트; 기타
hr-HR: Vrsta plovila: Brod; Vodeni skuter; Jedrilica; Jahta; Ostalo
de: Wasserfahrzeugtyp: Boot; Jetski; Segelboot; Yacht; Sonstiges
zh-CN: 船舶类型: 船型; 水上摩托艇; 帆船; 游艇; 其他
ru: Тип плавсредства: Лодка; Гидроцикл; Парусник; Яхта; Другое
nl: Vaartuigtype: Boot; Jetski; Zeilboot; Jacht; Andere
hu: Vízi jármű típusa: Hajó; Jet ski; Vitorláshajó; Jacht; Egyéb
sk-SK: Typ plavidla: Námornícky; Vodný skúter; Plachetnica; Jachta; Iné
tr: Deniz Taşıtı Türü: Bot; Jet ski; Yelkenli; Yat; Diğer
sv: Typ av vattenfartyg: Båt; Vattenskoter; Segelbåt; Yacht; Övrigt
fr: Type d’embarcation: Bateau; Jet-ski; Voilier; Yacht; Autre
el: Τύπος σκάφους: Βάρκα; Τζετ σκι; Ιστιοφόρο; Θαλαμηγός; Άλλο
lt-LT: Vandens transporto priemonės tipas: Laivelis; Vandens motociklas; Valtis; Jachta; Kita